臺灣高等法院臺中分院刑事判決　　　　　　　　　　九十一年度上易字第八八號
　　上　訴　人
　　即　被　告　乙○○
　　輔　佐　人
　　即被告之女　丁○○
右列上訴人因傷害案件，不服台灣台中地方法院九十年度易字第三三四九號中華民國
九十一年三月一日第一審判決（起訴案號：台灣台中地方法院檢察署九十年度偵字第
一八三七六號）提起上訴，本院判決如左：
    主      文
上訴駁回。
    事      實
一、乙○○與丙○（經原審判處拘役二十日，得易科罰金確定）均在位於台中縣清水
    鎮鎮○街之「清水市場」擺設攤位，二人平日即因設攤問題有所嫌隙，於民國（
    下同）九十年一月五日上午九時許，丙○因不滿乙○○經常將其販售之玩具隨意
    丟擲，而將乙○○在上址販賣之大腸傾倒在地，乙○○旋即潑水至丙○擺設之攤
    位上，且表示欲通知員警到場處理，兩人因此發生爭執與拉扯，其間乙○○與丙
    ○竟均基於傷害人身體之犯意，丙○以手拉扯乙○○雙手，致乙○○受有左前臂
    三乘零點五公分之擦傷及右前臂四乘零點五公分之擦傷等傷害，而乙○○則持塑
    膠盆（未扣案）敲打丙○之頭部，並以拳頭毆打丙○之胸部，致丙○跌坐在地，
    受有頭頂區挫傷、左膝三乘二公分之瘀傷、左食指零點五公分乘零點二公分之擦
    傷、腦震盪、腰椎扭傷及前胸挫傷等傷害。
二、案經丙○訴由台中縣警察局清水分局報請台灣台中地方法院檢察署檢察官偵查起
    訴。
    理      由
一、上訴人即被告乙○○（下稱被告）於本院審理時，具狀陳稱：伊因本案被冤枉傷
    心過度，抑鬱難伸，以致精神分裂，現住院住療中，為此請暫停訴訟，待精神恢
    復後，再行開庭等語，並提出有中山醫學大學附復健醫院診斷證明書為憑，然而
    經本院函詢該醫院，被告是否適於出庭應訊？據該醫院九十一年七月四日台復醫
    九０川德字第九０三八四號函復本院稱：「前黃女士（指被告）目前病情已較穩
    定．．．目前情緒穩定，應可應訊。」等語（見本院卷第五十四頁），是以，本
    件並無刑事訴訟法第二百九十四條第二項，被告因疾病不能到庭而應停止審判之
    情形，合先敘明。
二、訊據被告固均不否認其確曾於上開時、地與告訴人丙○發生爭執，惟否認有何傷
    害之犯行，辯稱：上開傷害係丙○自己踩到大腸不慎跌倒所致，伊未持臉盆或徒
    手毆打丙○，又丙○所提之診斷證明書先後有所出入，顯無法證明係當日受傷之
    結果云云，另其於原審辯稱：員警到達現場時，伊曾表示確有發生爭執及拉扯，
    其應有自首之適用云云。經查：(一)、上揭事實，業據告訴人丙○指訴綦詳，並有
    光田綜合醫院診斷證明書、病歷資料及童綜合醫院診斷證明書附卷足參（見偵查
    卷第二十－二十二頁；原審卷第四十－五十六頁），而觀諸光田綜合醫院診斷書
    及病歷確係載明：丙○於九十年一月五日自述被打等語（見原審卷第五十五頁）
    ，且受傷位置分別係頭頂區及前胸挫傷等位置，並非跌倒而撞擊後腦或前額等處
    ，顯見告訴人丙○確係遭人敲擊頭頂及前胸，始受有該部位之傷害無疑，是被告
    辯稱：係被告丙○跌倒所致，其未持臉盆或出手毆打被告丙○云云，要屬卸責飾
    詞，委無足取。又告訴人丙○所受腦震盪之傷害，確可能於受傷後四日內產生症
    狀等情，有光田綜合醫院九十年十二月二十六日醫事歷字第九０００九九五號
    函復原審敘明綦詳（見原審卷第三十九頁），且告訴人丙○於同年一月五日就診
    時業已診斷有頭頂區挫傷之傷害，而次日之診斷書始載明「疑有腦震盪」等語，
    至同年月十日及十八日另證明確發生腦震盪之傷害等情，復有光田綜合醫院之診
    斷證明書及病歷附卷足參，是足認上開診斷證明書確與告訴人丙○指述情節及常
    情均相符，而被告乙○○辯稱上情，並非可採。被告於本院聲請傳喚光田綜合醫
    院醫師李祖信到庭說明，核無必要。(二)、按對於未發覺之罪自首而受有裁判者，
    減輕其刑，刑法第六十二條前段有明文，然而本件被告於警訊中供稱：「．．．
    丙○即用雙手抓傷我雙手，我即用手抵抗，後丙○自己跌倒，我沒有毆打丙○」
    等語（見偵查卷第六頁反面），嗣於偵查迄審判程序，均否認有傷害行為，並非
    表示其確有上開傷害犯行，並願接受裁判，當核與自首之要件不符，是被告於原
    審辯稱其應有自首規定之適用云云，自非足取。(三)、綜上所述，本件事證明確，
    被告所否認與辯解，無非卸責飾詞，核無可採，其犯行堪予認定，應依法論科。
    至於被告雖於本院審理時提出錄音帶乙捲，辯稱：係隔壁攤位之人看到告訴人丙
    ○自己跌倒之證詞，但錄音之人不要出來作證云云，該捲錄音帶錄製之人據不願
    表明真實身分，即無從調查其所錄製之內容是否真實，核無調查之必要，附予敘
    明。
二、核被告為，係犯刑法第二百七十七條第一項之傷害罪。原審依據上述理由，適用
    刑法第二百七十七條第一項、第四十一條第一項前段，罰金罰鍰提高標準條例第
    一條前段、第二條，並審酌被告犯罪之動機、目的、手段、犯罪時所受之刺激、
    被害人受傷害之程度及被告犯罪後之態度等一切情狀，量處被告有期徒刑三月之
    刑，並諭知易科罰金之折算標準。經核其認事用法俱無不合，量刑亦稱允適，被
    告提起上訴猶執陳詞否認犯罪，非有理由，應予駁回。
據上論斷，應依刑事訴訟法第三百六十八條，判決如主文。
本案經檢察官甲○○到庭執行職務。
中      華      民      國      九十一  年      八      月      二十八  日
                                台灣高等法院台中分院刑事第七庭
                                      審判長法　官　林  榮  龍
                                            法　官　黃　日　隆
                                            法　官　江　錫　麟
右正本證明與原本無異。
不得上訴。
                                            書記官　陳  振　海
中      華      民      國      九十一  年      八      月      二十九  日
                                                                        Ａ
